臺灣臺中地方法院刑事判決　　　　　 99年度中簡上字第954號
上　訴　人　臺灣臺中地方法院檢察署檢察官
被　　　告　張廖萬欣
上列上訴人因詐欺案件，不服本院臺中簡易庭99年度中簡字第29
57號中華民國99年10月29日第一審簡易判決（聲請簡易判決處刑
案號：臺灣臺中地方法院檢察署99年度偵緝字第1988號）提起上
訴，及臺灣臺中地方法院檢察署檢察官移送併辦（99年度偵字第
17325號），本院管轄之第二審合議庭判決如下：
    主  文
上訴駁回。
張廖萬欣緩刑貳年，並給付新臺幣參萬元予陳惠杲，期間自民國
100年1月20日起至100年3月20日止，於每月20日前各給付壹萬元
至被害人陳惠杲所指定之銀行帳戶。
    犯罪事實
一、張廖萬欣明知目前社會上層出不窮之不法份子為掩飾渠等犯
    行，避免執法人員之追緝及處罰，經常利用他人之金融帳戶
    、金融卡及密碼轉帳，以確保犯罪所得之不法利益並掩人耳
    目，其可預見提供自己帳戶予他人使用，足供幫助他人從事
    詐欺不法之犯行，竟不違背其本意，仍基於幫助詐欺之犯意
    ，於民國98年11月7日某時許，在臺中市○○路上的某全家
    便利商店，將其甫於98年11月5日申請之國泰世華商業銀行
    （下稱國泰銀行）中臺中分行帳號000000000000號活期儲蓄
    存款帳戶之存摺、金融卡、密碼，以新臺幣（下同）2500元
    之代價交予真實姓名、年籍不詳之成年男子（惟因該名男子
    稱需觀察該帳戶3日，3日後方給付2500元，故尚未取得該筆
    款項）。嗣由某自稱「黃文清」之男子，及王凱志、黃偉誠
    、季皓東（業經本院以99年度易字第2168號分別判處有期徒
    刑2年8月、2年、2年2月，經臺灣高等法院臺中分院以100年
    度上易字第189號判決駁回上訴確定）等人所組成之詐欺集
    團，基於意圖為自己不法所有之詐欺取財犯意，於98年11月
    8日11時20分許，撥打電話予陳惠杲，佯稱其網路購車須先
    繳交3萬元之訂金，使陳惠杲信以為真，陷於錯誤，而依對
    方指示，於同日11時29分許，以自動櫃員機匯款3萬元至張
    廖萬欣之上開帳戶，旋遭提領一空。嗣因陳惠杲遲未取得購
    置之車輛察覺有異而即時報警處理，始循線查獲。
二、案經陳惠杲訴由臺中市警察局第一分局報告臺灣臺中地方法
    院檢察署檢察官偵查後聲請以簡易判決處刑，及彰化縣警察
    局北斗分局報告臺灣臺中地方法院檢察署檢察官移送併辦。
    理  由
一、本案經本院審理結果，認第一審簡易判決認事用法及量刑均
    無不當，應予維持，並引用本院第一審簡易判決記載之證據
    及理由（如附件）。
二、上訴意旨雖以：被告為年滿40歲之成年人，以其通常之知識
    、經驗，明知任意提供自己帳戶與無信賴關係之他人使用，
    必將導致詐欺集團利用該帳戶騙取不法犯罪利得，竟仍將其
    本件銀行之存摺及提款卡提供與詐騙集團成員，且犯後仍一
    再藉詞卸責，毫無悔意，復未與告訴人道歉及和解，顯見其
    毫無悔過之心，是原審判決判被告拘役55日，顯屬過輕。被
    告於犯後未主動向告訴人表達歉意，僅一再逃避，拒不出面
    ，復未積極賠償告訴人之損失，顯見其犯後態度惡劣，原判
    決刑度顯難收警惕之效等語。然按量刑輕重，係屬事實審法
    院得依職權自由裁量之事項，苟已斟酌刑法第57條各款所列
    情狀而未逾越法定刑度，不得遽指為違法；且在同一犯罪事
    實與情節，如別無其他加重或減輕之原因，下級審法院量定
    之刑，亦無過重或失輕之不當情形，則上級審法院對下級審
    法院之職權行使，原則上應予尊重（最高法院72年度臺上字
    第6696號、75年度臺上字第7033號判例及85年度臺上字第24
    46號判決意旨參照）。再按刑法第339條第1項詐欺取財罪之
    法定本刑為5年以下有期徒刑、拘役或科或併科1千元以下罰
    金，原審就被告之幫助詐欺犯行，依刑事訴訟法第449條第1
    項，刑法第30條第1項、第2項、第339條第1項、第41條第1
    項前段，刑法施行法第1條之1，予以論罪，判處被告拘役55
    日，並諭知易科罰金之折算標準，核其認事用法並無違誤，
    量刑亦屬妥適。是上訴人以原審量刑過輕為由而提起本件上
    訴，為無理由，應予駁回。至移送併辦部分，與已起訴經原
    審判決之犯罪事實相同，為同一案件，本院自應併予審理，
    附此敘明。
三、末查：被告雖前曾於83年間，因違反麻醉藥品管理條例，經
    本院以83年度易字第5516號判處有期徒刑4月確定，於84年1
    月10日易科罰金執行完畢，然於5年以內未曾因故意犯罪受
    有期徒刑以上刑之宣告，有臺灣高等法院被告前案紀錄表乙
    份在卷可按，其為本件犯行、犯罪之動機，提供所有之金融
    帳戶幫助他人詐騙財物，致使詐騙集團利用人頭帳戶詐財，
    影響社會經濟秩序，益添查緝之困難，惟念及被告本身並未
    實際參與詐欺取財之犯行，責難性較小，被告於本院審理時
    已坦承犯行（見本院100年1月28日準備程序筆錄），且業與
    被害人陳惠杲達成調解，有本院99年度司中調字第2987號調
    解程序筆錄乙份附卷可參，顯見被告深具悔意，其經此偵審
    教訓，當知所警惕，信無再犯之虞，本院認所宣告之刑，以
    暫不執行為適當，爰依刑法第74條第1項第2款規定，宣告緩
    刑2年，惟為使被害人所受財產上損害可獲填補，仍依同條
    第2項第3款規定，命被告履行與被害人調解之條件，又被告
    如違反上開負擔情節重大者，其緩刑得依刑法第75條之1第1
    項第4款規定撤銷之，附此敘明。
據上論斷，應依刑事訴訟法第455條之1第1項、第3項、第373條
、第368條，刑法第74條第1項第2款、第2項第3款，判決如主文
。
中    華    民    國    100    年     3    月    3    日
                        臺灣臺中地方法院刑事第十三庭
                            審判長法  官  吳幸芬
                                  法  官  戴嘉慧
                                  法  官  劉麗瑛
以上正本證明與原本無異。
不得上訴。
                                  書記官  王玟
中    華    民    國    100    年     3    月    3    日